【裁判字號】    96,審易,342
【裁判日期】    970229
【裁判案由】    違反著作權法
【裁判全文】
臺灣桃園地方法院宣示判決筆錄         96年度審易字第342號
公  訴  人  臺灣桃園地方法院檢察署檢察官
被      告  甲○○
選任辯護人  鄒玉珍律師
上列被告因違反著作權法案件（起訴案號：96年度偵字第9963號
），於中華民國97年2 月29日下午5 時，在本院第十四法庭宣示
判決，出席職員如下：
          法  官  曾家貽
          書記官  陳淑瓊
法官起立朗讀判決主文、犯罪事實要旨、附記事項、處罰條文，
及告以上訴限制、期間並提出上訴狀之法院，且諭知記載其內容
：
一、主  文：
    甲○○擅自以重製之方法侵害他人之著作財產權，處有期徒
    刑陸月，減為有期徒刑參月，如易科罰金，以新臺幣壹仟元
    折算壹日，扣案如附表一編號１、２所示之物均沒收。又共
    同擅自以公開傳輸之方法侵害他人之著作財產權，處有期徒
    刑陸月，減為有期徒刑參月，如易科罰金，以新臺幣壹仟元
    折算壹日，扣案如附表一編號１、２所示之物均沒收。應執
    行有期徒刑伍月，如易科罰金，以新臺幣壹仟元折算壹日，
    緩刑貳年，扣案如附表一編號１、２所示之物均沒收。
二、犯罪事實要旨：
    甲○○明知附表二、附表三內「被侵權曲目」欄所示之錄音
    、音樂著作，分別係如該附表「被侵權公司」欄所示之公司
    享有著作財產權，亦明知附表四、附表五、附表六「中文片
    名」欄所示之視聽著作，分別係如該附表「權利人」欄所示
    之公司享有著作財產權，非經前開擁有著作財產權公司之同
    意或授權，不得擅自重製、公開傳輸其著作，且可預見其將
    前揭錄音及視聽著作置於網路空間上供人下載，將使眾多未
    經著作權人之同意或授權重製之人，得藉以非法重製上開錄
    音及音樂著作，而侵害前開著作財產權人之著作財產權。詎
    其竟自民國94年8 、9 月間某日起，迄96年2 月6 日止，在
    其桃園縣蘆竹鄉○○路165 巷42之1 號6 樓居所內，使用不
    知情之張承葳向中華電信數據通信分公司所申請寬頻數據帳
    號連上網際網路，並向香港地區i-server公司承租虛擬主機
    連線上網，並架設「D.C.P2P 資源中心」網站（網址http:
    //www .tw-p2p.co m/） ，並免費招收會員，再依繳費與否
    及繳費之金額，區分成新進會員、一般會員、白金會員、鑽
    石會員不同等級，會員繳費則匯入附表一編號２、３所示之
    帳戶，一般會員以上之等級則無下載區域及速度之限制。甲
    ○○基於擅自透過網路下載以重製方式侵害他人著作權之單
    一行為決意，先以網路搜尋取得如附表三、附表四所示之未
    經著作財產權人同意或授權重製之錄音、音樂著作及視聽著
    作之電子檔案後，下載後儲存於其個人電腦主機（即附表一
    編號１）之硬碟中而重製之；其又與不特定之會員共同基於
    擅自以公開傳輸之方法侵害他人著作財產權之單一行為決意
    及犯意聯絡，在其架設之「D.C.P2P 資源中心」網站，設立
    「BT電影區」、「CB/HTTP 電影區」、「eDonkey/DSL 區」
    等類別建立網頁內容，提供BT、CB等下載連接點的方式，供
    不特定網友瀏覽、下載如附表二、附表五、附表六所示之錄
    音、音樂著作及視聽著作。嗣於96年2 月6 日上午8 時10分
    許，為法務部調查局高雄市調查處循線至其前揭居所查獲，
    並扣得如附表一所示之物，且在其所架設之「D.C. P2P資源
    中心」網站內發現有如附表二、附表五、附表六所示未經著
    作財產權人同意或授權重製之錄音、音樂著作及視聽著作，
    始查悉上情。
三、附記事項：
  (一)按刑事法若干犯罪行為態樣，本質上原具有反覆、延續實行
    之特徵，立法時乃予特別歸類，定為犯罪構成要件之行為要
    素，此在學理上則稱為「集合犯」，凡職業性、營業性或收
    集性等具有重複特質之犯罪，例如經營、從事業務、收集、
    販賣、製造、散佈等行為，均屬之，是故，如行為人係基於
    概括犯意，在密切接近之一定時、地，多次反覆實行相同之
    犯罪行為，倘依社會通念，於客觀上認為符合一個反覆、延
    續性之行為觀念者，於刑法評價上，即應僅成立一罪（最高
    法院95年度台上字第4686號判決可資參照）。從而，被告甲
    ○○架設上開「D.C.P2P 資源中心」網站，並自94年8 、9
    月間某日起至96年2 月6 日止，其因架設上開網站而多次重
    製、公開傳輸該等影音著作之行為，具有不斷反覆實施之特
    性，均屬集合犯行為，自仍應各論以擅自重製一罪及擅自公
    開傳輸一罪。
  (二)被告本件犯行之犯罪時間，在96年4 月24日之前，所犯之罪
    ，合於中華民國九十六年罪犯減刑條例第2 條第1 項第3 款
    規定之減刑條件，爰各減其宣告刑二分之一。
  (三)被告應向「財團法人伊甸社會福利基金會」捐款新臺幣20萬
    元（已於97年2 月13日支付捐款，有收據1 紙在卷可稽）。
    至扣案如附表一編號１、２所示之物，係被告所有、供本件
    犯罪所用，爰依著作權法第98條前段規定宣告沒收；另附表
    一編號３之物，雖係供本件犯罪所用，惟並非被告所有，本
    院自不得宣告沒收，附此敘明。
四、處罰條文：
    著作權法第91條第1 項、第92條、第98條前段，刑法第11條
    、第28條、第41條第1 項前段、第2 項、第51條第5 款、第
    74條第1 項第1 款，中華民國九十六年罪犯減刑條例第2 條
    第1 項第3 款、第7 條、第9 條、第10條第1 項。
五、協商判決除有刑事訴訟法第455 條之4 第1 項第1 款於本訊
    問程式終結前，被告撤銷協商合意或檢察官撤回協商聲請者
    ；第2 款被告協商之意思非出於自由意志者；第4 款被告所
    犯之罪非第455 條之2 第1 項所定得以協商判決者；第6 款
    被告有其他較重之裁判上一罪之犯罪事實者；第7 款法院認
    應諭知免刑或免訴、不受理者情形之一，及違反同條第2 項
    「法院應於協商合意範圍內為判決；法院為協商判決所科之
    刑，以宣告緩刑或2 年以下有期徒刑、拘役或罰金為限」之
    規定者外，不得上訴。
六、如有前項得上訴之情形者，得自收受判決送達後10日內，向
    本院提出上訴書狀，上訴於第二審法院。
中    華    民    國    97    年    2     月    29    日
                          刑事庭    法  官  曾家貽
                                    書記官  陳淑瓊
以上正本證明與原本無異。
                                    書記官  陳淑瓊
中    華    民    國    97    年    2     月    29    日
附錄本案論罪科刑依據之法條：
著作權法第91條第1項
擅自以重製之方法侵害他人之著作財產權者，處3 年以下有期徒
刑、拘役，或科或併科新臺幣75萬元以下罰金。
著作權法第92條
擅自以公開口述、公開播送、公開上映、公開演出、公開傳輸、
公開展示、改作、編輯、出租之方法侵害他人之著作財產權者，
處3 年以下有期徒刑、拘役、或科或併科新臺幣75萬元以下罰金
。
 附表一：
┌──┬────────┬───┬─────────┐
│編號│   名    稱     │數 量 │   備       註    │
├──┼────────┼───┼─────────┤
│ １ │電腦主機        │1台   │電腦主機硬碟記憶體│
│    │                │      │內存有附表三、四所│
│    │                │      │示之影音著作      │
├──┼────────┼───┼─────────┤
│ ２ │萬泰商業銀行存摺│1本   │戶名：甲○○      │
│    │                │      │帳號：000000000000│
├──┼────────┼───┼─────────┤
│ ３ │中國信託商業銀行│2本   │戶名：羅國元      │
│    │存摺            │      │帳號：000000000000│
└──┴────────┴───┴─────────┘


司法院資訊處製作；財團法人民間司法改革基金會備份。
